Inventaris van het archief van het Directoraat-Generaal Industrie van het Ministerie van Economische Zaken, (1952) 1976-1985 (1997)
Nationaal Archief, Den Haag
- Directoraat-Generaal voor Industrie, 1
  - Taakuitvoering, 1.2
    - Economische aangelegenheden. Hier o.m.: efficiency in het algemeen; inzamelen oude materialen en afvalproducten; Wet Economische Delicten, -1.82
      - Industrie. Dienstverlening. Handel, -1.824
        - Industrieën en producten van industrieën, -1.824.2
          - Rollend materiaal. Tractie. Hier o.m.: wagenonderdelen, -1.824.2:625.2
            - Stukken betreffende het informeren van de minister, de Eerste en Tweede Kamer der Staten-Generaal met betrekking tot de omzetting van een NS werkplaats in een fabriek van rollend materieel, 1975-1997; 2060; omslag
            - Stukken betreffende het adviseren van de minister over het beantwoorden van vragen van Tweede Kamerleden Doef en Wierenga over een onderzoek naar een in Nederland te vestigen fabriek voor rollend materieel (Rolma (onderdeel van VMF-Stork)), 1977; 2061; omslag
            - Stukken betreffende het informeren van de minister met betrekking tot Kamervragen van dhr. van der Spek betreffende de toename van het aantal bestellingen van rollend materieel, 1981; 2062; omslag
          - Techniek der transportmiddelen, -1.824.2:629.1
            - Stukken betreffende het informeren van de minister met betrekking tot het herfinancieringsarrangement ten behoeve van de Koninklijke Maatschappij de Schelde (KMS) voor de continuering van een doelmatige bedrijfsvoering, 1983; 2063; pak
          - Voertuigen, -1.824.2:629.11
            - Stukken betreffende het informeren van de voorzitter van de Vaste Commissie voor Economische Zaken uit de Tweede Kamer der Staten-Generaal over het eventueel verlenen van financiële steun aan Kip Caravans BV te Hoogeveen, 1974-1977; 2064; omslag
            - Stukken betreffende het verstrekken van een subsidie aan de Nederlandse Vereniging van Carrosseriebedrijven over het oprichten van een centrum voor de carrosseriebranche, 1983-1984; 2065; omslag
            - Auto-industrie, -1.824.2:629.113
              - Stukken betreffende het bespreken van een onderzoek van het onderzoeksbureau Arthur D. Little over de economische haalbaarheid van het Transmatic-project, 1970-1978; 2066; omslag
              - Stukken betreffende het begeleiden van de besprekingen tussen Van Doorne's Transmissie BV (VDT) en Volvo over een mogelijke overname door Volvo, 1970-1984; 2067-2072; 3 pakken en 3 omslagen
                - Algemeen 1970-1984, 2067-2070
                - 1970 - 1976, 2067; pak
                - 1972 - 1976, 2068; pak
                - 1974 - 1976, 2069; omslag
                Nota bene: Bevat 1 tekening, aan te vragen onder inv.nr. 4657
                - 1982 - 1984, 2070; pak
                - Het informeren van de directeur-generaal over de principe-overeenkomst tussen VDT en Volvo Car BV 1977-1982, 2071; omslag
                - Het deelnemen aan overleg over de verdeling van de aandelen van VDT 1980-1983, 2072; omslag
              - Stukken betreffende Volvo Car BV te Helmond, 1971-1985; div.nrs.; 49 pakken, 32 omslagen, 1 deel en 2 stuk
                - Algemeen 1971-1985, 2073-2083
                - 1971-1977, 2073; pak
                - 1975-1980, 2074; pak
                - 1977, 2075; pak
                - 1977, 2076; omslag
                - 1977, 2077; pak
                - 1977-1978, 2078; pak
                - 1977-1979, 2079; pak
                - 1978, 2080; pak
                - 1979, 2081; pak
                - 1979-1980, 2082; pak
                - 1979-1985, 2083; omslag
                - Organisatie 1973-1984, 2084-2108
                - Het behandelen van aangelegenheden over het nemen van een meerderheidsbelang in Van Doorne's Automobielfabrieken (DAF) 1973-1978, 2084; pak
                - Het goedkeuren van de wijziging van de statuten 1975-1979, 2085; pak
                - Accountantscontrole 1978-1984, 2086-2089
                - 1978, 2086; omslag
                - 1979, 2087; pak
                - 1979-1981, 2088; pak
                - 1982 - 1984, 2089; pak
                - Behandeling van de financiële problematiek 1979, 2090; pak
                - Het informeren van de directeur-generaal over de productieaantallen van Volvo over het jaar 1980 1979-1980, 2091; omslag
                - Voorgenomen wijzigingen in de organisatiestructuur van Volvo 1979-1980, 2092; pak
                - Het opstellen van samenwerkingsovereenkomst tussen Volvo en Régie Nationale des Usines Renault 1979-1981, 2093-2096
                - 1979 dec. 04 - 1980 feb., 2096; pak
                - 1979 dec. 04 - 1980 apr., 2095; pak
                - 1979 dec. 19 - 1981, 2094; omslag
                - 1980 mrt. - mei, 2093; pak
                - Het opstellen van een nota aan de minister over de te hoge productiecapaciteit binnen Volvo Car BV 1980, 2097; omslag
                - Het informeren van de minister met betrekking tot ontslagen bij Volvo Car BV 1980-1981, 2098-2099
                - 1980 - 1981, 2098; pak
                - 1981, 2099; omslag
                - Het behandelen van de problematiek rond het plaatsen van aandelen 1980-1982, 2100; pak
                - Het adviseren over alternatieve werkgelegenheid voor Volvo Car 1981, 2101; stuk
                - Het behandelen van de kwestie over de overdracht van Volvo-aandelen van de Nationale Investeringsbank NV (NIB) aan DSM en het Limburgs Instituut voor Ontwikkeling en Financiering (LIOF) 1981-1982, 2102; omslag
                - Documentatie over het sociaal beleid bij Volvo Cars BV 1981-1983, 2103; pak
                - Het analyseren van de toekomstmogelijkheden voor Volvo 1981-1983, 2104-2106
                - Algemeen 1981, 2104; pak
                - Algemeen 1981, 2105; pak
                - Rapport van de Nationale Investeringsbank NV over toetsing en analyse van het Lange Termijn Plan van december 1982 1983, 2106; omslag
                - Controle van de Algemene Rekenkamer 1982, 2107; omslag
                - Voorbereidende stukken voor het overleg tussen de secretaris-generaal en de voorzitter van de Voortgangscommissie over het Industriebeleid (VIB) 1984, 2108; pak
                - Overleg en vergaderingen 1974-1985, div.nrs.
                - Het voeren van overleg over staatsgaranties van Volvo Car BV en het regrèsrecht hierop 1974-1983, 2109; omslag
                - Het voeren van overleg met de centrale ondernemingsraad en vakbonden 1975-1978, 2110; pak
                - Overleg met leden van de Eerste en Tweede Kamer der Staten-Generaal, Ondernemingsraad en vakbewegingen 1975-1979, 2111; omslag
                - Vergaderstukken van de Werkcommissie Bijzondere Financiering 1975-1982, 2112; pak
                - Het opstellen van nota's over de vergaderingen met Volvo Car BV over de verdeling van de werkzaamheden over de vestigingen van Volvo wereldwijd 1978, 2113; pak
                - Discussies in de Kamers, op provinciaal niveau en de media 1978-1979, 2114; pak
                - Het voeren van overleg met de vakbonden over de steunverlening aan Volvo Car BV 1979, 4485; pak
                - Overleg over management- en organisatiestructuur 1979, 2123; omslag
                - Het voeren van overleg met Volvo over de distributie van de Renault 5 1980-1982, 2124; pak
                - Overleg over de positie van Volvo Car BV 1984-1985, 2125; omslag
                - Steunverlening 1974-1985, 2126-2145
                - Ontwikkelingskrediet transmissie voor bedrijfswagen 1974-1978, 2126; omslag
                - Eventuele steunverlening voor het opzetten van een automotorenfabriek in Borne 1976-1977, 2127; pak
                - Het verlenen van tijdelijke financiële steun aan Volvo Car BV te Helmond 1977, 2128; omslag
                - Het voeren van onderhandelingen met Volvo Zweden over het Nederlands aandeel in de steunverlening aan Volvo Car BV 1977-1983, 2129; pak
                - Het herschikken van de financiële middelen verstrekt in het kader van LOI (Letter Of Intent) 1, 2 en 3 1979-1985, 2130-2138
                Nota bene: Niet nader onder te verdelen. Bevat alleen concepten
                - 1979, 2130; pak
                - 1979 - 1980, 2131; pak
                - 1980 - 1981 apr. 30, 2132; pak
                - 1981 jan. - apr. 29, 2133; pak
                - 1981 mei, 2134; pak
                - 1981 mei 06 - 22, 2135; pak
                - 1984, 2136; pak
                - 1985 jan. - sep., 2137; pak
                - 1985 okt. - dec., 2138; pak
                - Het bevorderen van overheidsaankopen bij Volvo CAR BV te Helmond, alsmede het beantwoorden van vragen van leden van de Tweede Kamer 1980-1985, 2139-2141
                - Aankopen voor de Rijksautomobielcentrale (RAC) 1980-1985, 2139; omslag
                - Het overheidsaanschaffingenbeleid van personenauto's van met name het merk Volvo 1980-1985, 2140; pak
                - Aankopen voor het diverse ministeries 1982-1984, 2141; omslag
                - Het verlenen van een bijdrage aan de behandeling van de Volvo-problematiek in de Ministerraad 1981-1983, 2142; omslag
                - Het uitoefenen van controle op de naleving van de overeenkomsten ten aanzien van Volvo Car 1982-1985, 2143; omslag
                - Subsidiëring ontwikkeling aluminium spuitgieterij 1983-1985, 2144; pak
                - Het informeren van de directeur-generaal van Industrie over de gevolgen van de wetswijziging Vrijstelling Bijzondere Verbruiksbelasting (BVB) op de verkoop van de Volvo 340 Van 1985, 2145; omslag
                Nota bene: Bevat 42 foto's
                - Verslagen en rapporten 1975-1981, 2146-2153
                - Annual Report / Jaarverslag 1975-1979, 2146-2147
                - 1977, 2146; pak
                - 1978 - 1979, 2147; pak
                - Sociaal jaarverslag 1975-1979, 2148; omslag
                - Financial and Operating Statistics 1976-1979, 2149; omslag
                - Financial statements and auditors' report 1977-1979, 2150; omslag
                - Budget 1978-1980, 2151; omslag
                - Controlerapport naar aanleiding van het onderzoek naar de prijsstelling van de producten van Volvo Car BV 1979, 2152; deel
                - Interim Report 1981 1981, 2153; stuk
                - Het opstellen van nota's voor de minister en de directeur-generaal over Volvo Car BV 1976-1983, 2154-2158
                - 1976-1977, 2154; pak
                - 1978, 2155; pak
                - 1979, 2156; pak
                - 1981, 2157; omslag
                - 1982-1983, 2158; omslag
                - Het informeren van de voorzitter van de Vaste Commissie voor Economische Zaken van de Tweede kamer der Staten Generaal over de ontwikkelingen bij Volvo Car BV 1977-1985, 2159-2163
                - 1977, 2159; omslag
                Nota bene: Bevat 9 tekeningen, aan te vragen onder inv.nrs. 4696 - 4704
                - 1978-1981, 2160; omslag
                - 1979-1980, 2161; omslag
                - 1980-1985, 2162
                Nota bene: Bevat magnetonband, aan te vragen onder inv.nr. 5067
                - 1981-1982, 2163; omslag
              - Stukken betreffende het opstellen van nota's aan de minister, staatssecretaris en secretaris-generaal over deelname van International Harvester in DAF-Trucks, 1972-1983; 2164-2167; 2 pakken en 2 omslagen
                - Algemeen 1981, 2164; pak
                - Overeenkomsten en verslagen 1972-1983, 2165; pak
                - Sales reports 1980 1980-1981, 2166; omslag
                - Documentatie over de rechtszaak 1981-1983, 2167; omslag
              - Stukken betreffende het verlenen van steun aan Van Doorne's Personenautofabriek DAF BV, 1972-1985; 2168-2178; 7 pakken en 4 omslagen
                - Algemeen 1981-1982, 2168; pak
                - Het verlenen van financiële steun 1972-1978, 2169-2171
                - 1972-1975, 2169; omslag
                - 1974-1976, 2170; pak
                - 1976-1978, 2171; omslag
                - Rapporten over lange termijnplanning 1978-1984, 2172-2173
                - 1978-1980, 2172; pak
                - 1981-1984, 2173; pak
                - Studie naar een mogelijke samenwerking op technisch gebied en in de fabricagesector tussen DAF Trucks en Dodge Europe 1980-1981, 2174; pak
                - Het behandelen van de oprichting van de BV Gemeenschappelijke Deelneming DAF Trucks (GDD) 1982, 2175; pak
                - Het leveren van een bijdrage aan vergaderingen van de Werkcommissie Bijzondere Financiering 1982-1983, 2176; pak
                - Onderzoek naar de strategische positie van DAF 1982-1985, 2177; omslag
                - Overleg met vakbonden en derden 1984, 2178; omslag
              - Stukken betreffende het verlenen van financiële steun aan Van Doorne's Bedrijfswagenfabriek DAF BV te Eindhoven, 1974-1979; 2179-2181; 2 pakken en 1 omslag
                - 1974 - 1975, 2179; pak
                - 1975 - 1979, 2180; omslag
                - 1976 - 1977, 2181; pak
              - Stukken betreffende het behandelen van aangelegenheden over Van Doorne's Transmissie BV (VDT), 1975-1985; 2182-2219; 16 pakken en 22 omslagen
                - Het informeren van de Tweede Kamer alsmede de Vaste Commissie voor Economische Zaken van de Tweede Kamer der Staten-Generaal over de stand van zaken bij VDT 1975-1985, 2182-2185
                - 1975 - 1985, 2182; omslag
                - 1976 - 1979, 2183; omslag
                - 1984, 2184; omslag
                - 1985, 2185; pak
                - Overleg en vergaderingen 1975-1985, 2186-2191
                - Het informeren van de minister met betrekking tot een kort geding van Volvo en Volvo Car BV tegen DAF/Transmissie en FIAT /SIRA 1975-1976, 2186; omslag
                - Overleg met de vakbonden 1977-1979, 2187; omslag
                - Deelname aan de aandeelhoudersvergaderingen 1980-1984, 2188; omslag
                - Het voeren van besprekingen over het aandeel van de Borg-Warner Corporation in VDT 1984, 2189; pak
                - Overleg en correspondentie over de Japanse optie 1984-1985, 2190; pak
                - Overleg over de positie van de Maatschappij voor Industriële Projecten NV (MIP) 1984-1985, 2191; pak
                - Steunverlening 1977-1984, 2192-2200
                - Het opstellen van een Letter of Intent voor VDT BV voor de participatie van Borg-Warner en Fiat in het bedrijf 1977-1978, 2192; omslag
                - Het verlenen van financiële steun aan VDT BV te Tilburg, het voeren van overleg over staatsdeelname en het informeren van de Vaste Commissie voor Economische Zaken van de Tweede Kamer der Staten-Generaal over de ontwikkelingen over VDT 1977-1985, 2193-2197
                - 1977, 2193; pak
                - 1979 - 1982, 2194; pak
                - 1983 - 1984, 2195; pak
                - 1984 - 1985, 2196; pak
                - 1985, 2197; pak
                - Het verlenen van een kortlopende lening ten behoeve van het dekken van een liquiditeitstekort bij VDT BV 1978, 2198; omslag
                - Het informeren van de minister in verband met overleg met de Vaste Kamercommissie van Economische zaken over de VDT pandrechtkwestie 1983-1984, 2199; pak
                - Het informeren van de minister over het resultaat van de bespreking van de directeur-generaal en Fiat over VDT 1984, 2200; omslag
                - Organisatie 1978-1985, 2201-2214
                - Strategisch plan voor de jaren 1978 - 1985 1978, 2201; pak
                - Jaarrekeningen 1978-1980, 2202; omslag
                - Over de amending-/manufacturing agreement 1979-1983, 2203-2204
                - Voorbereiding 1979-1983, 2203; pak
                - Agreement 1983, 2204; omslag
                - Het informeren van de ministers over de lastenverlichting en het effect van overheidsmaatregelen over de ziektewet bij DAF Trucks BV te Eindhoven 1980-1984, 2205; omslag
                - Het behandelen van de mogelijke deelname van General Motors in VDT 1981-1983, 2206; pak
                - Ontwikkeling project 811 1981-1983, 2207; omslag
                - Over de afbouwscenario's voor VDT 1982-1983, 2208; omslag
                - Het beoordelen van overeenkomsten tussen VDT en Ford (supply en license agreements) 1982-1984, 2209; pak
                - Het informeren van de minister over de markt voor bedrijfswagens en het jaarverslag 1982 van Van Doorne’s Automobiel Fabriek (DAF) -Trucks NV 1983, 2210; omslag
                - Introductie van de problematiek bij VDT 1983-1984, 2211; omslag
                - Het verlenen van de opdracht aan TNO de uitgangspunten, denkrichting en oplossingsmogelijkheden van zowel VDT en Berenschot over de technische problematiek bij VDT te beoordelen 1984, 2212; omslag
                - Het behandelen van de problematiek rond deelnames van derden in VDT 1984-1985, 2213; omslag
                - Uitwerken van financiële stand van zaken en gevolgen 1984-1985, 2214; omslag
                - Verslagen en rapporten 1980-1982, 2215-2219
                - Het opstellen van nota's aan de minister en de directeur-generaal over VDT BV 1975-1983, 2215-2218
                - 1975, 2215; pak
                - 1975 - 1978, 2216; omslag
                - 1976, 2217; pak
                - 1980 - 1983, 2218; omslag
                - Aantekeningen 1980-1982, 2219; omslag
              - Stukken betreffende het informeren van de minister over het gunnen van zeven brandblusvoertuigen voor de luchthaven Schiphol aan het Engelse bedrijf Chubb en niet aan het Nederlandse bedrijf Saval - Kronenburg, 1977; 2220; omslag
              - Stukken betreffende het verlenen van steun aan in financiële moeilijkheden gekomen bedrijven, 1977-1984; 2221-2223; 2 pakken en 1 omslag
                - Dynaform BV Amsterdam te Hoogezand 1977-1984, 2221; pak
                - Ford Nederland NV te Amsterdam 1981-1983, 2222; pak
                - Oudsten en Zonen NV, Carrosseriefabriek Den te Woerden en Hainje BV, Carrosseriefabriek te Heerenveen 1982-1983, 2223; omslag
              - Stukken betreffende het adviseren van de minister over het beantwoorden van vragen van het Tweede Kamerlid Van Zeil over de problematiek bij Wescar te Curaçao, 1978; 2224; omslag
              - Stukken betreffende het informeren en adviseren van de minister over de problematiek rond het wijzigen en uitvoeren van richtlijnen in de auto-industrie, 1978; 2225; omslag
              - Stukken betreffende het adviseren van de minister over een klacht van Van Doorne's Bedrijfswagenfabriek DAF BV te Eindhoven over de dreigende ongelijke concurrentiesituatie na de invoering van een EEG-richtlijn tot het stellen van eisen aan het geluidsniveau van motorvoertuigen, 1979-1980; 2226; omslag
              - Stukken betreffende het begeleiden van de besprekingen tussen Volvo en Renault over de transferagreement, 1979-1980; 2227; omslag
              - Stukken betreffende het informeren van de minister met betrekking tot de gevolgen van de sluiting van de Ford fabriek te Amsterdam, 1980-1981; 2228; omslag
              - Stukken betreffende het informeren van de minister over diverse onderwerpen over motorvoertuigen en auto's, 1980-1983; 2229; omslag
              - Stukken betreffende het verlenen van steun aan Vialle Autogas Systemen te Eindhoven, 1980-1985; 2230-2232; 2 pakken en 1 omslag
                - Het toekennen van een premie ten behoeve van nieuwbouw en uitbreiding 1980-1983, 2230; pak
                - Het behandelen van de voorgenomen overname van Vialle door Volvo Car / Car Finance International (CFI) 1981-1984, 2231; pak
                - Overleg met de Vereniging van Specialisten voor Autogassystemen over de ontwikkelingen rond LPG 1983-1985, 2232; omslag
              - Stukken betreffende het informeren en adviseren van de directeur-generaal over het voornemen van het Ministerie van Financiën om een wetsverandering tot stand te brengen over de vrijstelling van bestelwagens voor de heffing van de bijzondere verbruiksbelasting, 1982-1985; 2233; omslag
              - Stukken betreffende het informeren van de minister over het door de Sociaal Economische Raad (SER) ingestelde onderzoek naar de fusie tussen Van Doorne's Transmissie (VDT) en Volvo Car, 1983-1984; 2234; pak
              - Stukken betreffende het voorleggen van een verzoek aan de minister over het verlenen van mandaat aan het lid van de Raad van Commissarissen (RvC) van de Volvo CAR BV (VCBV), de heer Deleye, ten behoeve van het voeren van onderhandelingen rond de Van Doorne Transmissie (VDT) BV, 1983-1985; 2235; omslag
            - Rijwiel- en motorrijwielindustrie, -1.824.2:629.118
              - Stukken betreffende het verlenen van financiële steun aan Leppers Fabrieken NV te Dieren, 1975-1976; 2236; omslag
          - Scheepsbouw, -1.824.2:629.12
            - Stukken betreffende het toekennen van renteoverbruggingskredieten in de scheepsbouw, 1967-1985; 2237-2415; 5 pakken, 171 omslagen en 1 stuk
              - Amels, BV Scheepswerf en Machinefabriek te Makkum 1976-1978, 2237; omslag
              - Barkmeijer Stroobos BV, Scheepswerf te Stroobos 1978-1985, 2238; omslag
              - Biesbosch BV, Scheepswerf en Machinefabriek De te Dordrecht 1977, 2239; omslag
              - Bodewes' Scheepswerven, BV te Hoogezand 1977, 2240; omslag
              - Boele's Scheepswerven BV te Ridderkerk 1981-1985, 2241; omslag
                Nota bene: Bevat 1 tekening, aan te vragen onder inv.nr. 4945
              - Boer en Zoon, Zeevisserijbedrijf J. de te Urk 1981-1983, 2242; omslag
              - Boot-Lemmer BV te Lemmer 1974-1976, 2243; omslag
                Nota bene: Bevat 1 tekening, aan te vragen onder inv.nr. 4660
              - Conoship te Groningen 1975-1984, 2244-2247
                - 1975 - 1976 nov., 2244; pak
                - 1976 feb. - 1978, 2245; omslag
                - 1977 - 1983, 2246; omslag
                - 1979 - 1984, 2247; pak
                Nota bene: Bevat 1 tekening, aan te vragen onder inv.nr. 4946
              - Coöperatieve Vereniging Hollandse Scheepsbouw Associatie UA te Dordrecht 1976-1977, 2248; omslag
                Nota bene: Bevat 1 tekening, aan te vragen onder inv.nr. 4695
              - Dageraad BV, Scheepswerf De te Alphen aan den Rijn 1978, 2249; omslag
              - Damen Scheepswerf K. te Hardinxveld-Giessendam 1971-1985, 2250-2251
                - 1971-1976, 2250; omslag
                - 1982-1985, 2251; pak
              - Deltawerf BV te Sliedrecht 1981-1982, 2252; omslag
              - Giessen-de Noord NV, Van der te Krimpen aan den IJssel 1967-1982, 2253-2270
                - Algemeen 1974-1984, 2253-2254; omslag
                - 1974 - 1978, 2253; omslag
                - 1983 - 1984, 2254; omslag
                - Drie containerschepen voor ZIM Israël Navigation Co. Ltd. te Haifia 1967-1982, 2255; omslag
                - Zes patrouilleschepen voor Maleisië 1967-1982, 2256; omslag
                - Twee producttankers voor Ocean Transport en Trading Ltd., Liverpool (Engeland) 1973-1979, 2257; omslag
                - Twee productcarriers voor Papachristidis Group te Montreal (Canada) 1974-1978, 2258; omslag
                - Vier lijnvrachtschepen voor Van Nievelt Goudriaan en Co. BV te Rotterdam 1975-1980, 2259; omslag
                - Vier motorvrachtschepen voor de Nederlandse Scheepvaart Unie NV te Rijswijk 1976-1980, 2260; omslag
                - Drie lijnvrachtschepen voor van Nievelt Goudriaan en Co Bv 1976-1981, 2261; omslag
                - Negen koelschepen voor Dammers en v/d Heide 1977-1978, 2262; omslag
                - Vierde vrachtschip voor van Nieveldt Goudriaan BV 1977-1981, 2263; omslag
                - Vier multipurpose Schepen voor de MSU (Koninklijke Nedloyd) te Rotterdam 1977-1982, 2264; omslag